【裁判字號】    94,簡,697
【裁判日期】    950426
【裁判案由】    勞保
【裁判全文】
臺北高等行政法院判決
                                     94年度簡字第00697號
原      告  生燁企業股份有限公司
代  表  人  甲○○（董事長）
                              .
被      告  行政院勞工委員會
代  表  人  李應元（主任委員）住同上
訴訟代理人  丙○○
            丁○○
上列當事人間因勞保事件，原告不服行政院中華民國94年6月17
日院臺訴字第0940086208號訴願決定（發文日期：94年6月16日
），提起行政訴訟。本院判決如下：
    主  文
原告之訴駁回。
訴訟費用由原告負擔。
    事實及理由
一、程序說明：
  (一)本件訴訟標的之價額在新臺幣（下同）20萬元以下，依行政
    訴訟法第229 條第2 項、第1 項第2 款規定及司法院民國（
    下同）92年9 月17日院台廳行一字第23681 號令，應適用簡
    易程序，本院並依同法第233 條第1 項規定，不經言詞辯論
    ，逕行裁判。
  (二)原告起訴時，被告之代表人為陳菊，嗣於訴訟中變更為李應
    元，茲據新任代表人具狀聲明承受訴訟，核無不合，應予准
    許。
二、事實概要：
    原告於93年10月9 日（勞工保險局收文日期）申報被保險人
    林雪金之勞工保險投保薪資由16,500元調整至42,000元，案
    經勞工保險局之查報，以原告未依勞工保險投保薪資分級表
    之規定，申報被保險人林雪金93年3 月至93年10月之投保薪
    資（如附表所示），將投保薪資金額以多報少，被告乃依勞
    工保險條例第72條第2 項規定，以94年1 月31日勞局承字第
    09401007520 號函（下稱原處分），按其短報之保險費金額
    ，處以2 倍罰鍰計25,336元（如附表所示）。原告不服，提
    起訴願遭決定駁回後，遂提起行政訴訟。
三、原告主張：原告之現職人員李國和、乙○○目前投保薪資之
    核定，均係由勞工保險局從財稅單位之電腦存檔資料中獲取
    渠等最近薪給異動資料，而逕予核定調查；惟就本件投保薪
    資核定，原告誤認勞工保險局會依循往例而有疏漏，勞工保
    險局不顧往例，亦未予原告補正機會；原告從未接獲勞工保
    險局有關勞保業務作業要領之指導、指示、資訊或糾正，且
    因近年來業績下降，公司人員僅剩3 人，無能力充分理解繁
    瑣之條文規範，因不諳法令規定，致遲延申報。據此，依行
    政訴訟法第4 條第1 項規定，求為判決撤銷訴願決定及原處
    分云云。
四、被告則以：原告於93年10月9 日申報被保險人林雪金之勞工
    保險投保薪資由16,500元調整至42,000元，案經勞工保險局
    之查報，以原告未依勞工保險投保薪資分級表之規定，申報
    被保險人林雪金93年3 月至93年10月之投保薪資，將投保薪
    資金額以多報少，原處分據以處罰並無違誤，求為判決駁回
    原告之訴等語。
五、按勞工保險條例第14條規定：「（第1 項）前條所稱月投保
    薪資，係指由投保單位按被保險人之月薪資總額，依投保薪
    資分級表之規定，向保險人申報之薪資；被保險人薪資以件
    計算者，其月投保薪資，以由投保單位比照同一工作等級勞
    工之月薪資總額，按分級表之規定申報者為準。被保險人為
    第6 條第1 項第7 款、第8 款及第8 條第1 項第4 款規定之
    勞工，其月投保薪資由保險人就投保薪資分級表範圍內擬訂
    ，報請中央主管機關核定適用之。（第2 項）被保險人之薪
    資，如在當年2 月至7 月調整時，投保單位應於當年8 月底
    前將調整後之月投保薪資通知保險人；如在當年8 月至次年
    1 月調整時，應於次年2 月底前通知保險人。其調整均自通
    知之次月1 日生效。…。」第72條第2 項規定：「投保單位
    違背本條例規定，將投保薪資金額以多報少或以少報多者，
    自事實發生之日起，按其短報或多報之保險費金額，處以2
    倍罰鍰，並追繳其溢領給付金額。勞工因此所受損失，應由
    投保單位賠償之。」
六、原告之員工林雪金自92年11月起至93年12月止每月薪資總額
    均為42,000元，原告未依勞工保險條例第14條第2 項及勞工
    保險投保薪資分級表規定，於93年2 月底前將林雪金之月投
    保薪資自原調整生效之16,500元申報調整為42,000元，並自
    次月1 日生效，迄93年11月1 日始調整月投保薪資為42,000
    元，有被保險人投保薪資調整表及林雪金92年11月至93年12
    月薪資清冊附卷可稽，堪認原告確未依勞工保險投保薪資分
    級表之規定，申報被保險人林雪金93年3 月至93年10月之投
    保薪資（如附表所示），將投保薪資金額以多報少。原告雖
    主張：因不諳法令規定，誤認勞工保險局將逕行調整云云，
    尚難執為其未依規定申報投保薪資之合法依據，亦不得解免
    其依法有向被告申報被保險人投保薪資調整之義務。
七、綜上所述，原處分依勞工保險條例第72條第2 項規定，按其
    短報之保險費金額，處以2 倍罰鍰計25,336元（如附表所示
    ），洵屬有據，訴願決定予以維持，亦無不合，原告仍執前
    詞，訴請撤銷，為無理由，應予駁回。
據上論結，本件原告之訴為無理由，依行政訴訟法第98條第3項
前段、第233條第1項，判決如主文。
中    華    民    國    95    年     4    月   26     日
                        第一庭法    官    胡方新
上為正本係照原本作成。
本件以訴訟事件所涉及之法律見解具有原則性者為限，始得於本
判決送達後20日內向本院提出上訴狀並表明上訴理由，如已於本
判決宣示後送達前提起上訴者，應於判決送達後20日內補具上訴
理由（均按他造人數附繕本），且經最高行政法院許可後方得上
訴。
中    華    民    國    95    年     4    月   26     日
                              書 記 官    陳幸潔


司法院資訊處製作；財團法人民間司法改革基金會備份。
